【裁判字號】    90,訴,36
【裁判日期】    900201
【裁判案由】    清償借款
【裁判全文】
臺灣士林地方法院民事判決  九十年度訴字第三六號
    原      告  陽信商業銀行股份有限公司
    法定代理人  乙○○
    訴訟代理人  丙○○
    被      告  甲○○
右當事人間請求清償借款事件，本院判決如左：
    主    文
被告應給付原告新臺幣陸拾肆萬零柒拾元，及自民國八十八年十月二十三日起至清
償日止，按週年利率百分之九點三五計算之利息，及自民國八十八年十一月二十三日
起，逾期在六個月內者，按上開利率百分之十，逾期超過六個月以上者，按上開利率
百分之二十計算之違約金。
訴訟費用由被告負擔。
    事    實
甲、原告方面：
  一、聲明：如主文所示。
  二、陳述：被告於民國八十六年七月十七日向原告借貸新臺幣（下同）五百五十萬
      元，借款期間自八十六年七月十七日起至一百零六年七月十七日止，約定利息
      按週年利率百分之九點三五計算，於借款期間未按期付息或到期未履行債務時
      ，逾期清償在六個月以內者，按上開利率百分之十，超過六個月者，按上開利
      率百分之二十計算違約金。詎被告自八十七年十一月十七日起未繳利息，屢經
      催討未果，經拍賣被告供擔保之抵押物求償，原告對被告尚有本金債權六十四
      萬零七十三元，及自八十八年十月二十三日起之利息、違約金未受清償，爰依
      消費借貸關係提起本件訴訟。
  三、證據：提出授信約定書影本二份、借據影本一份、臺灣臺北地方法院民事執行
      處八十八年十一月十一日通知影本一份、臺北市政府財政局八十六年五月二日
      函影本一份、經濟部公司執照及銀行營業執照影本各一份。
乙、被告方面：
  一、聲明：原告之訴駁回。
  二、陳述：確向原告借款五百五十萬元，尚餘六十四萬零七十三元未清償，惟現無
      力清償。
    理    由
一、兩造合意由本院為第一審管轄法院，有兩造所訂之授信約定書影本二份附卷可參
    ，故本院為有管轄權法院，合先敘明。
二、本件原告主張被告於八十六年七月十七日向其借款五百五十萬元，借款期間自八
    十六年七月十七日起至一百零六年七月十七日止，約定利息按週年利率百分之九
    點三五計算，於借款期間未按期付息或到期未履行債務時，逾期清償在六個月以
    內者，按上開利率百分之十，超過六個月者，按上開利率百分之二十計算違約金
    。詎被告自八十七年十一月十七日起未繳利息，屢經催討未果，經拍賣被告供擔
    保之抵押物求償，原告對被告尚有本金債權六十四萬零七十三元，及自八十八年
    十月二十三日起之利息、違約金未受清償之事實，業據其提出借據影本一紙、授
    信約定書影本二紙、臺灣臺北地方法院八十八年十一月十一日民事執行處通知影
    本一紙為證，復為被告所自認，自堪信為真實。
三、按借用人應於約定期限內，返還與借用物種類、品質、數量相同之物；遲延之債
    務，以支付金錢為標的者，債權人得請求依法定利率計算之遲延利息，但約定利
    率較高者，仍從其約定利率，民法第四百七十八條、第二百三十三條第一項分別
    定有明文。被告向原告所借款項，迄今尚欠六十四萬零七十三元未予清償既經認
    定，揆諸首揭規定，原告請求被告返還借款六十四萬零七十三元，並自前開執行
    程序申報債權所計算利息末日之翌日即八十八年十月二十三日起至清償日止，於
    兩造約定利率即百分之九點三五計算之遲延利息，及自八十八年十月二十三日起
    ，逾六個月內，按上開利率百分之十，逾六個月之部分，按上開利率百分之二十
    加付之違約金，為有理由，應予准許。
四、據上論結，原告之訴為有理由，依民事訴訟法第七十八條判決如主文。
中      華      民      國    九十      年          二      月    一    日
                                        臺灣士林地方法院民事第一庭
~B法      官  方彬彬
右為正本係照原本作成。
如對本判決上訴須於判決送達後廿日內向本院提出上訴狀。
中      華      民      國    九十      年          二      月    二    日
~B法院書記官  劉道文


司法院資訊處製作；財團法人民間司法改革基金會備份。
